臺灣高等法院高雄分院刑事判決　　　　94年度交上易字第50號
上　訴　人　臺灣高雄地方法院檢察署檢察官
被　　　告　甲○○
　　　　　　　　　　　號
上列上訴人因被告過失傷害案件，不服臺灣高雄地方法院93年度
交易字第308 號中華民國94年6月10日第一審判決（起訴案號：
臺灣高雄地方法院檢察署93年度調偵字第231 號），提起上訴，
本院於被告就被訴事實為有罪之陳述，經聽取當事人意見後，裁
定改依簡式審判程序進行審理，茲判決如下：
    主  文
上訴駁回。
    事實及理由
一、本案經本院審理結果，認第一審判決認事用法及量刑均無不
    當，應予維持，並引用第一審判決書記載之事實、證據及理
    由（如附件）。
二、檢察官據告訴人乙○○之請求提起上訴意旨略謂：被告自事
    發迄今尚未與告訴人和解，且從未探望與慰問，原審量處拘
    役30日實屬過輕等語。惟查原審量刑時已考量被告尚未與告
    訴人和解之情形；又本件肇事主因為告訴人穿越道路未注意
    左右來車，至於被告就本件車禍之發生僅為肇事次因，是原
    審根據二造過失情節、犯後態度等一切情狀量處拘役30日要
    屬適當。檢察官執前開理由提起上訴為無理由，應予駁回。
三、據上論斷，應依刑事訴訟法第368 條、第373 條、第273 條
    之1第1項，判決如主文。
本案經檢察官林應華到庭執行職務。
中　　華　　民　　國　　94　　年　　10　　月　　19　　日
                  刑事第八庭    審判長法  官  惠光霞
                                      法  官  洪慶鐘
                                      法  官  李淑惠
以上正本證明與原本無異。
不得上訴。
中　　華　　民　　國　　94　　年　　10　　月　　19　　日
　　　　　　　　　　　　　　　　　　　書記官  邱麗莉
附件：
臺灣高雄地方法院刑事判決　　　　　　 93年度交易字第308號
公　訴　人　臺灣高雄地方法院檢察署檢察官
被　　　告　甲○○
上列被告因過失傷害案件，茲經檢察官提起公訴（93年度調偵字
第231 號），並經本院合議庭裁定由受命法官獨任進行簡式審判
程序，本院判決如左：
    主  文
甲○○因過失傷害人，處拘役參拾日，如易科罰金，以參佰元折
算壹日。
    事  實
一、甲○○考領有重型機車駕駛執照，於民國92年2 月10日（起
    訴書誤載為同月9 日）21時40分許，騎乘牌照號碼NH6-459
    號重型機車，沿高雄縣鳳山市○○○路由西往東方向行駛，
    途經復興二路325 號前，原應注意車前狀況，隨時採取必要
    之安全措施，而依當時天氣晴朗、夜間無照明、柏油路面乾
    燥、無缺陷，道路無障礙物，視距良好，而依其智識及能力
    ，並無不能注意之情事，詎疏未注意其車前狀況，貿然以時
    速40公里之速度繼續行駛；適有乙○○亦疏未注意行人在未
    設有行人穿越道亦非禁止穿越之路段穿越道路時，應注意左
    右無來車，始可小心迅速穿越，竟貿然自復興二路東向西慢
    車道由北往南步行穿越復興二路，甲○○因閃避不及，致其
    所騎乘之上開重型機車車輪碾壓乙○○左腳掌而肇事，乙○
    ○因而受有左足第一蹠骨、第一、二、三趾骨開放性骨折併
    左足背巨大撕裂傷口之傷害，甲○○則受有臉及四肢多處擦
    傷之傷害，甲○○肇事後留在事故現場，於有權偵查犯罪之
    警察機關，僅知悉犯罪事實，但不知悉犯罪人前，主動向據
    報前往處理本件道路交通事故之警員王秀全坦承肇事，並接
    受裁判。
二、案經乙○○訴由臺灣高雄地方法院檢察署檢察官偵查起訴。
    理  由
一、本件被告甲○○所犯係死刑、無期徒刑、最輕本刑為3 年以
    上有期徒刑以外之罪，其於準備程序中就被訴事實為有罪之
    陳述，經本院告知簡式審判程序之旨，並聽取公訴人及被告
    之意見後，本院合議庭裁定由受命法官獨任進行簡式審判程
    序，合先敘明。
二、上揭過失傷害之犯罪事實，業據被告坦承不諱，核與證人即
    被害人乙○○證述情節相符，並有道路交通事故現場圖、道
    路交通事故調查報告表各1 紙附卷可稽，復有道路交通事故
    現場蒐證照片8 幀在卷足參；而證人乙○○確係因本道路交
    通事故受有左足第一蹠骨、第一、二、三趾骨開放性骨折併
    左足背巨大撕裂傷口之傷害，亦有照片2 幀及國軍高雄總醫
    院附設民眾診療服務處92年12月11日診斷證明書1 紙附卷可
    憑。
三、又按汽車行駛時，駕駛人應隨時注意車前狀況，並隨時採取
    必要之安全措施，道路交通安全規則事故第94條第3 項定有
    明文。被告既考領有重型機車駕駛執照，有被告之駕駛執照
    影本1 份在卷，是被告對於上開規定應知之甚詳，駕車時本
    應具有前揭注意義務，並應具有注意能力至屬甚明，又依當
    時客觀情形天氣晴朗、夜間無照明、柏油路面乾燥、無缺陷
    ，道路無障礙物，視距良好等情，有上述道路交通事故調查
    報告表1 份在卷可證，並無不能注意之情事，竟疏未注意車
    前狀況，因而肇事導致證人乙○○受有前揭傷害，被告具有
    過失，固堪認定。惟按行人在未設有行人穿越道亦非禁止穿
    越之路段穿越道路時，應注意左右無來車，始可小心迅速穿
    越，道路交通安全規則第134 條第4 款規定甚明，以證人乙
    ○○為成年人之智識、能力，而依當時客觀情形天候晴、道
    路無障礙物、視距良好，且復興二路東、西向道路，均為平
    坦、筆直道路之情況，有本院卷附照片10幀，以及上述道路
    交通事故調查報告表、現場圖各1 份附卷可按，足認案發當
    時之客觀狀況，並無不能注意之情事，被告乙○○竟疏未注
    意右方來車（即復興二路西向東慢車道上之被告），貿然穿
    越復興二路，而在復興二路325 號前之慢車道上遭被告騎乘
    之機車碾壓，肇致本件道路交通事故，證人乙○○自與有過
    失，亦堪認定。而本件道路交通事故經先後送臺灣省高屏澎
    區車輛行車事故鑑定委員會及臺灣省車輛行車事故覆議鑑定
    委員會鑑定結果，亦均認定證人乙○○穿越道路未注意左右
    來車為肇事主因，被告騎乘上開重型機車未注意車前狀況為
    肇事次因，有臺灣省高屏澎區車輛行車事故鑑定委員會93年
    7 月27日高屏澎鑑字第931060號檢附之鑑定意見書及臺灣省
    車輛行車事故覆議鑑定委員會93年11月29日府覆議字第9311
    46號函各一份在卷足參。又證人乙○○因本件道路交通事故
    受有前開傷害，已如前述，堪認被告之過失與證人乙○○受
    傷之間，具有相當因果關係。至於證人乙○○就本件道路交
    通事故之發生及損害之擴大，雖亦有過失，惟此仍不得解免
    被告過失罪責，是本案罪證明確，被告過失傷害之犯行，洵
    堪認定。
四、核被告所為，係犯刑法第284 條第1 項之過失傷害罪。被告
    於肇事後，警方據報前往處理，在有權偵查犯罪之警察機關
    僅知悉犯罪事實，但不知犯罪人為何人前，被告主動向前往
    事故現場處理之警員坦承肇事，並接受本院裁判等情，業經
    證人即當日前往處理本件道路交通事故之高雄縣政府警察局
    鳳山分局警員王秀全到庭結證屬實，合乎自首之要件，應依
    刑法第62條前段規定，減輕其刑。本院審酌證人乙○○因本
    件道路交通事故所受傷勢非輕，且被告未與證人乙○○達成
    和解，惟念及被告並無前科紀錄，有臺灣高等法院被告前案
    紀錄表1 紙在卷可佐，又坦承犯行，態度良好，而證人乙○
    ○受有前揭傷害，並非被告蓄意造成，惡性非大，且本件道
    路交通事故之發生，被告與證人乙○○均有過失，證人乙○
    ○之過失責任遠重於被告，被告本身亦受有臉及四肢多處擦
    傷之傷害，此有國軍高雄總醫院附設民眾診療服務處診斷證
    明書1 紙附卷可攷，被告年紀尚輕，因一時疏未注意道路交
    通安全規則，致罹刑典等一切情狀，爰酌情量處如主文所示
    之刑，並諭知易科罰金之折算標準。
據上論斷，應依刑事訴訟法第273 條之1 第1 項、第299 條第1
項前段，刑法284 條第1 項前段、第62條前段、第41條第1 項前
段，罰金罰鍰提高標準條例第1 條前段、第2 條，判決如主文。
本案經檢察官劉河山到庭執行職務。
中　　華　　民　　國　　94　　年　　6 　　月　　10　　日
                  交通法庭  法　官  高增泓
以上正本證明與原本無異。
如不服本判決，應於送達後10日內，向本院提出上訴狀。
中　　華　　民　　國　　94　　年　　6 　　月　　10　　日
                            書記官  林慧芬
附錄本案論罪科刑法條全文：
刑法第284條
因過失傷害人者，處6 月以下有期徒刑、拘役或5 百元以下罰金
，致重傷者，處1 年以下有期徒刑、拘役或5 百元以下罰金。
從事業務之人，因業務上之過失傷害人者，處1 年以下有期徒刑
、拘役或1 千元以下罰金，致重傷者，處3 年以下有期徒刑、拘
役或2 千元以下罰金。
